# 终审判决败诉，但是被告为两方，如何记账

提问人：laurala 时间：2018-03-20 14:59:24
请教陈版，终审判决败诉，但是被告为两方，如何记账，双方未达成协议，应该如何走账的？

回答人：chenyiwei
如果判决两被告对赔偿承担连带责任，则比较谨慎的做法是按赔款全额确认其他应付款，同时谨慎估计可从另一被告获得补偿的金额，确认为一项“其他流动资产——追偿权”。 如果此前就该案件确认过预计负债的，则将预计负债转销，最终差额调整本期损益。